臺灣屏東地方法院刑事判決
                     110年度易字第826號
公  訴  人  臺灣屏東地方檢察署檢察官
被      告  温重啓


上列被告因竊盜案件，經檢察官提起公訴（110年度偵字第7230
號），被告於準備程序中就被訴事實為有罪陳述，經告知簡式審
判程序之旨，並聽取檢察官及被告意見後，本院裁定改依簡式審
判程序審理，判決如下：
    主    文
温重啓犯攜帶兇器竊盜罪，處有期徒刑陸月，如易科罰金，以新
臺幣壹仟元折算壹日。未扣案之犯罪所得電纜線壹捆沒收，於全
部或一部不能沒收或不宜執行沒收時，追徵其價額。
    犯罪事實及理由
一、温重啓與前雇主林笠燁間有糾紛而遭林笠燁辭退後，竟意圖
    為自己不法之所有，基於攜帶兇器竊盜之犯意，於民國110
    年5月20日16時30分前某時，前往林笠燁所經營、位在屏東
    縣○○市○○段000號土地上之「家洋工程行」，趁無人注意之
    際，從該工程行之後門進入，持該工程行內、客觀上可為兇
    器使用之破壞剪1支，剪斷並竊取前開工程行1樓至2樓中間
    夾層之電纜線1捆〔價值約新臺幣（下同）1萬元〕，得手後旋
    即離去。
二、被告温重啓所犯者非為死刑、無期徒刑、最輕本刑為3年以
    上有期徒刑之罪或高等法院管轄第一審案件，其於準備程序
    進行中，先就被訴事實為有罪之陳述，經告知其簡式審判程
    序之旨，並聽取檢察官及被告之意見後，本院依刑事訴訟法
    第273條之1第1項之規定，裁定以簡式審判程序進行本案之
    審理，且依同法第273條之2規定，簡式審判程序之證據調查
    ，不受第159條第1項、第161條之2、第161條之3、第163條
    之1及第164條至第170條規定之限制，合先敘明。
三、證據名稱：
（一）被告於警詢、偵訊及本院審理時之自白。
（二）證人林笠燁於警詢及本院準備程序時之陳述。
（三）屏東縣政府警察局屏東分局公館派出所員警偵查報告、現
      場蒐證照片4張、被告與告訴人之通訊軟體LINE對話記錄
      翻拍照片2張。
四、論罪科刑
（一）按竊盜罪既遂與未遂之區別，應以所竊之物已否移入自己
      權力支配之下為標準，如已著手實行竊取，而未脫離他人
      管有或尚未移入自己支配之下，均為未遂，倘已將他人管
      有之物，以偷竊之方法，移入自己支配之下，即為既遂（
      最高法院49年台上字第939號、69年台上字第2523號判決
      先例要旨可資參照），準此，所謂「竊取」，當指於違反
      他人意願之客觀情況下，破壞他人對於動產原有之持有支
      配狀態，進而重新建立持有支配管領力之行為。又按刑法
      第321條第1項第3款之攜帶兇器竊盜罪，係以行為人攜帶
      兇器竊盜為其加重條件，此所謂兇器，其種類並無限制，
      凡客觀上足對人之生命、身體安全構成威脅，具有危險性
      之兇器均屬之，且祇須行竊時攜帶此種具有危險性之兇器
      為已足，並不以攜帶之初有行兇之意圖為必要；又該兇器
      不必原屬行竊者本人所有，亦不以自他處攜至行竊處所為
      必要，縱在行竊場所隨手拾取應用，其有使人受傷害之危
      險既無二致，自仍應屬上述「攜帶兇器」之範疇。經查，
      被告於前揭時、地，持用現場原有之破壞剪，將前開電纜
      線剪斷後攜帶離去等情，業據被告供明在卷，顯見被告已
      確實掌握該電纜線，進而對之建立新的持有支配關係，將
      之置於自己實力支配之範圍內，已達竊盜既遂之程度。是
      核被告所為，係犯刑法第321條第1項第3款之攜帶兇器竊
      盜罪。
（二）又起訴書固記載被告曾受有期徒刑之執行完畢，5年內故
      意再犯本案有期徒刑以上之罪，認應依累犯之規定加重其
      刑等語，惟本院參酌最高法院110年台上大字第5660號裁
      定意旨，認本案尚難據此認定被告構成累犯並裁量加重其
      刑，然起訴書所載之被告前案紀錄，仍得作為本院依刑法
      第57條第5款量刑時之審酌事項，附此敘明。
（三）爰以行為人之責任為基礎，審酌被告不思以己力獲取所需
      財物，持破壞剪剪斷後竊取本案電纜線1捆，欠缺尊重財
      產法益之觀念，所為確有不該；惟念被告犯後坦承全部犯
      行之態度；兼衡被告之前科素行（本院卷第11-25頁）、
      其自述之生活經濟狀況、智識程度（本院卷第286頁），
      及其犯罪動機、目的等一切情狀，量處如主文所示之刑，
      並諭知易科罰金之折算標準。
五、沒收
（一）犯罪所得：被告竊得電纜線1捆，為被告之犯罪所得，雖
      未扣案，仍應依刑法第38條之1第1項、第3項規定沒收之
      ，於全部或一部不能沒收或不宜執行沒收時，追徵其價額
      。
（二）犯罪工具：至被告行竊所用之破壞剪1支，固為被告本案
      犯行所用之物，惟係告訴人及其工程行所有之物，並非被
      告所有等情，業據被告於本院警詢、偵訊及本案審理時陳
      述明確（警卷第11頁，偵卷第30頁，本院卷第285頁），
      爰不予宣告沒收，附此敘明。
據上論斷，應依刑事訴訟法第273條之1第1項、第299條第1項前
段，判決如主文。
本案經檢察官陳新君提起公訴，檢察官王光傑到庭執行職務。
中　　華　　民　　國　　111 　年　　6 　　月　　22　　日
                刑事第四庭    　法　官　林敬超
以上正本證明與原本無異。
如不服本判決應於收受判決後20日內向本院提出上訴書狀，並應
敘述具體理由；其未敘述上訴理由者，應於上訴期間屆滿後20日
內向本院補提理由書（均須按他造當事人之人數附繕本）「切勿
逕送上級法院」。
中　　華　　民　　國　　111 　年　　6 　　月　　23　　日
                                書記官  鄭嘉鈴
附錄本件判決引用之法條：
中華民國刑法第321條
犯前條第1項、第2項之罪而有下列情形之一者，處6月以上5年以
下有期徒刑，得併科50萬元以下罰金：
一、侵入住宅或有人居住之建築物、船艦或隱匿其內而犯之。
二、毀越門窗、牆垣或其他安全設備而犯之。
三、攜帶兇器而犯之。
四、結夥三人以上而犯之。
五、乘火災、水災或其他災害之際而犯之。
六、在車站、港埠、航空站或其他供水、陸、空公眾運輸之舟、
    車、航空機內而犯之。
前項之未遂犯罰之。